【裁判字號】    95,交上訴,115
【裁判日期】    951005
【裁判案由】    公共危險
【裁判全文】
臺灣高等法院刑事判決               95年度交上訴字第115號
上  訴  人
即  被  告  乙○○
                    （現於現在臺灣臺北監獄執行中）
上列被告因公共危險案件，不服臺灣士林地方法院95年度交訴字
第24號，中華民國95年5月23日第一審判決（起訴案號：臺灣士
林地方法院檢察署95年度撤緩偵字第11號），提起上訴，本院判
決如下：
    主  文
上訴駁回。
    事  實
一、乙○○前曾於民國92年間，因毒品案件經臺灣臺北地方法院
    於92年10月27日判處有期徒刑4月確定，並於93年5月8日執
    行完畢。乙○○於93年11月6日17時20分許，駕駛車號DY-81
    70號自小客車，沿臺北市南港區○○○路○段由北往南方向
    行駛，行經研究院路2段與舊庄街口欲右轉時，本應注意汽
    車駕駛人應注意車前狀況，並隨時採取必要措施，而依當時
    情形觀之，並無任何足令乙○○不能注意之情事，其應注意
    並能注意而疏未注意，適有路人甲○○沿人行道由南往北方
    向欲跨越研究院路，乙○○之自小客車不慎撞及甲○○，致
    使甲○○倒地並受有頭部外傷撕裂傷、臉部撕裂傷、多處挫
    傷之傷害（過失傷害部分未據告訴）。乙○○明知已肇事，
    竟未下車救護或報警處理，遂基於肇事致人傷害逃逸之犯意
    ，駕駛車輛逃逸。
二、案經臺北市政府警察局南港分局報請臺灣士林地方法院檢察
    署檢察官偵查起訴。
    理  由
一、訊據上訴人即被告乙○○對上開事實坦承不諱，核與證人陳
    文輝於警詢之證稱被告於上揭時地，駕車撞擊被害人甲○○
    後即駕駛車輛逃逸之情節（被告並未不爭執證人陳文輝於警
    詢陳述之證據能力，而觀諸卷內證人陳文輝於警詢時之陳述
    ，固屬傳聞證據，惟本院審酌上開證據資料製作時之情況，
    尚查無違法不當及證明力明顯過低之瑕疵，且認為以之作為
    證據應屬適當，且被告亦未於本院言詞辯論終結前聲明異議
    ，爰依刑事訴訟法第159條之5第1項、第2項規定，認卷內證
    人陳文輝於警詢時之陳述有證據能力，附此敘明）相符，另
    亦與證人即被害人甲○○於接受檢察官訊問時證稱，於上揭
    時地遭被告駕車撞擊，受有頭部外傷撕裂傷、臉部撕裂傷、
    多處挫傷之情節一致，此外復有道路交通事故調查報告表、
    道路交通事故補充資料表、交通事故談話紀錄表、臺北市立
    忠孝醫院診斷證明書、現場及車損照片1份在卷可稽，據此
    足見被告之自白與事實相符，堪予採信。本件事證明確，被
    告上開犯行，足堪認定。
二、核被告所為，係犯刑法第185條之4肇事致人傷害逃逸罪。又
    被告於民國92年間因毒品案件，經臺灣臺北地方法院於92年
    10月27日判處有期徒刑4月確定，已於93年5月8日執行完畢
    ，此有本院被告前案紀錄表可參。而被告行為後，刑法第47
    條累犯規定，業於94年1月7日修正公布，並於95年7月1日施
    行，則被告之犯行，因行為後新法業已修正累犯之規定，此
    修正雖非犯罪構成要件之變更，但顯已影響行為人刑罰之法
    律效果，自屬法律有變更，依新法第2條第1項規定，綜合比
    較新、舊法（含法律適用應整體適用不得割裂適用之法理）
    結果，修正後之刑法規定並未較修正前即行為時之刑法規定
    有利於被告。而被告受有期徒刑執行完畢後5年內，再犯有
    期徒刑以上之本罪，是被告上開犯行，自應適用行為時之刑
    法第47條規定，論以累犯，並加重其刑。
三、原審以被告所犯事證明確，援引刑事訴訟法第273條之1第1
    項、第310條之2、第454條第2項、第299條第1項前段，修正
    前刑法第185條之4、第47條規定，並審酌被告已與被害人和
    解，並已賠償被害人新台幣（下同）7萬元，及被告犯罪之
    手段、品性、生活狀況、智識程度、犯罪所生之損害及犯後
    坦承犯行深表悔悟等一切情狀，量處有期徒刑7月，認事用
    法並無不當，且由於刑法第185條之4肇事致人傷害逃逸罪之
    法定刑為「6月以上5年以下有期徒刑」，而如前述被告為累
    犯應加重其刑，因此原審參酌被告已賠償被害人7萬元，而
    從輕量處被告有期徒刑7月，可見原審之量刑亦尚妥適。被
    告上訴指摘原審量刑過重，請求撤銷原判決云云，為無理由
    ，應予駁回。
四、如前述被告行為後，刑法第47條累犯規定，業於94年1月7日
    修正公布刪除，並於95年7月1日施行，而行為後法律有變更
    者，依修正前刑法第2條第1項之規定，以適用裁判時法為原
    則，如行為時法有利於行為人，則例外適用行為時法；依修
    正後刑法第2條第1項規定，以適用行為時法為原則，惟如裁
    判時法有利於行為人，則例外的適用裁判時法。以往實務見
    解，認原判決未及比較適用新舊法時，上訴後，雖比較結果
    以舊法有利於行為人，而原判決別無其他撤銷事由，仍應由
    本院以此為由撤銷改判。惟修正後之規定係以適用行為時法
    為原則，因此原判決雖未及比較適用，然上訴本院後，經比
    較新舊法，行為後之法律並非較有利於行為人，仍應適用行
    為時法，則原判決適用行為時法即無不當，自不構成撤銷之
    事由，特此敘明。
據上論斷，應依刑事訴訟法第368條，判決如主文。
本案經檢察官郭啟東到庭執行職務。
中    華    民    國    95    年    10    月    5     日
                  刑事第十六庭審判長法  官  葉騰瑞
                                    法  官  莊明彰
                                    法  官  黃俊明
以上正本證明與原本無異。
如不服本判決，應於收受送達後十日內向本院提出上訴書狀，其
未敘述上訴之理由者並得於提起上訴後十日內向本院補提理由書
（均須按他造當事人之人數附繕本）。
                                    書記官  廖婷璇
中    華    民    國    95    年    10    月    5     日
附錄：本案論罪科刑法條全文
刑法第185條之4
駕駛動力交通工具肇事，致人死傷而逃逸者，處6月以上5年以下
有期徒刑。


司法院資訊處製作；財團法人民間司法改革基金會備份。
